【裁判字號】    95,簡上,75
【裁判日期】    950815
【裁判案由】    清償債務
【裁判全文】
臺灣彰化地方法院民事判決              95年度簡上字第75號
    上  訴  人  甲○○
                            號.
    被上訴人    台新國際商業銀行股份有限公司
    法定代理人  丙○○
    訴訟代理人  乙○○
                            樓.
上列當事人間請求清償債務事件，上訴人不服民國九十五年四月
二十六日本院彰化簡易庭所為之第一審判決（九十五年度彰簡字
第一六○號），提起上訴，本院於民國九十五年八月一日言詞辯
論終結，判決如下：
    主      文
上訴駁回。
第二審訴訟費用由上訴人負擔。
    事實及理由
一、本件被上訴人起訴主張上訴人於民國（下同）九十三年十一
    月十九日向其借款新台幣（下同）十五萬元，並約定利息按
    年息百分之十四點九計算，及如上訴人未依約於繳款期限前
    繳款或未繳足最低應繳金額時，應按當月之利息加計百分之
    二十之違約金，且債務視為全部到期，詎上訴人自九十四年
    十二月十八日即拒絕依約繳納本息，目前尚欠本金、利息及
    違約金共計十二萬一千四百四十六元，爰依消費借貸之法律
    關係，請求判決上訴人應給付上開欠款十二萬一千四百四十
    六元等語。
二、上訴人則以伊雖有負欠被上訴人如其所請求之款項，但伊確
    因工作遭逢變故，致原來之經濟收入沒了，加上景氣低靡，
    收入極不穩定，使伊無法償還欠款；而伊已參加債務協商，
    只要有協商結果，伊一定會還款，絕無推託等語置辯。
三、原審法院為被上訴人全部勝訴之判決，並依職權宣告假執行
    ，上訴人提起上訴聲明原審判決廢棄，及就廢棄部分駁回被
    上訴人在原審之訴。被上訴人則聲明駁回上訴人之上訴。
四、本件原判決所認定之事實及理由，經核並無不合，本院引用
    之（如附件）。
五、按消費借貸者，謂當事人一方移轉金錢或其他代替物之所有
    權於他方，而約定他方以種類、品質、數量相同之物返還之
    契約。借用人應於約定期限內，返還與借用物種類、品質、
    數量相同之物。民法第四百七十四條第一項、第四百七十八
    條前段分別定有明文。查上訴人就前開借款既不否認自九十
    四年十二月十八日起即未依約繳款，則被上訴人依兩造簽立
    之易貸金卡易貸專案貸款約定書及易貸金貸款應行注意事項
    之約定，將餘欠借款債務視為全部到期，請求上訴人給付積
    欠之本金、利息及違約金共計十二萬一千四百四十六元，自
    有理由，應予准許。上訴人雖辯稱：伊已參加債務協商，只
    要有協商結果，伊一定會還款云云，惟上訴人在其所申請之
    債務協商成立前，仍應依其與被上訴人間之約定，負清償責
    任。是以，上訴人上訴意旨仍執前詞，指摘原判決不當，請
    求廢棄改判，為無理由，應予駁回其上訴。
六、結論：本件上訴人之上訴為無理由，並依民事訴訟法第四百
    四百三十六條之一第三項、第四百四十九條第一項、第七十
    八條，判決如主文。
中      華      民      國    九十五  年  八  月  十五日
                              民事第一庭
                                  審判長法  官  羅培昌
                                        法  官  陳正禧
                                        法  官  簡燕子
以上正本係照原本作成。
對本判決不得上訴。
中    華    民    國    95    年    8     月    15    日
                                        書記官  林嘉賢


司法院資訊處製作；財團法人民間司法改革基金會備份。
